【裁判字號】    96,易,2929
【裁判日期】    970812
【裁判案由】    詐欺
【裁判全文】
臺灣高雄地方法院刑事判決              96年度易字第2929號
公  訴  人  臺灣高雄地方法院檢察署檢察官
被      告  戊○○
                      號
            乙○○
            辛○○
上  一  人
選任辯護人  許再定  律師
上列被告等因詐欺案件，經檢察官提起公訴（95年度偵字第3070
1 號、96年度偵字第19791 號、96年度偵緝字第3397號），本院
判決如下：
    主  文
戊○○、辛○○共同連續犯詐欺取財罪，各處有期徒刑壹年，均
減為有期徒刑陸月，如易科罰金，均以銀元參佰元即新臺幣玖佰
元折算壹日。
乙○○共同連續犯詐欺取財罪，處有期徒刑貳年。
    事  實
一、戊○○係址設高雄市○○區○○路347 號「亞德潤企業有限
    公司」（下稱亞德潤公司）之名義負責人，真實姓名不詳名
    為「陳正鑫」之成年人則為該公司之實際負責人，渠等透過
    乙○○之介紹而認識辛○○，三人均明知辛○○無固定工作
    及收入，竟謀議利用辛○○為借款人或申請人，向銀行申辦
    貸款或信用卡，並於貸得款項或持卡消費後置之不理之方式
    ，詐騙銀行款項，徵得辛○○同意後，為順利使辛○○取得
    工作證明及財力證明，以便申辦貸款或信用卡，於民國94年
    6 月20日，由乙○○陪同辛○○，前往設於高雄市○○區○○路25 3號「玉山商業銀行楠梓分行」（下稱玉山銀行），
    向該銀行之經辦檢核人員丙○○告以辛○○欲申請開立薪資
    轉帳帳戶，並交付辛○○之身分證、全民健康保險卡與開戶
    印鑑，再由辛○○在玉山銀行新開帳戶告知書、存款戶約定
    書中受告知人欄與立約定書人欄處簽名，而辦理開戶成功。
    而戊○○與「陳正鑫」雖明知辛○○於94年6 月至8 月間並
    未於亞德潤公司上班，卻分別於94年6 月24日、同年7 月25
    日及同年8 月25日以轉帳之方式，分別轉入新臺幣（下同）
    43, 200 元、40,000元及43,200元等金額至辛○○上開玉山
    銀行帳戶內，用以充作辛○○之財力證明後，渠等四人即共
    同基於意圖為自己不法所有之概括犯意聯絡，分別於：
  (一)94年7 月27日，由乙○○、戊○○等人陪同辛○○前往位於
    高雄市○○區○○路155 號13樓之「泛華聯合事業有限公司
    」（下稱泛華公司），向該公司傳銷許格瀚佯稱要購買海豹
    油養生產品，並辦理貸款13 5,000元，許格瀚不疑有他，旋
    即提供遠東商業銀行股份有限公司（下稱遠東銀行）分期付
    款申請書1 份，供乙○○等人填寫。乙○○等人填寫完成上
    開申請書後（含任職公司、月收入等個人資料）填具並提供
    辛○○個人國民身分證正反面影本，交由許格瀚透過「數碼
    網路科技公司」（下稱數碼公司）提供之代收付金流服務業
    務，將上開申請書傳真予數碼公司，再經數碼公司傳真申請
    書予遠東銀行，待遠東銀行經辦人員郭富綿收到申請書傳真
    後，審核辛○○之工作及財力等資料後，誤認辛○○確有正
    當職業、收入，且具有還款能力，並撥打申請書所留電話徵
    信，而戊○○等人接獲徵信電話後，向郭富綿謊稱：確有購
    買貨品等語，致郭富綿陷於錯誤，核准該筆貸款，並將款項
    匯至辛○○所有遠東商銀帳號00000000000000之貸款專用帳
    戶，旋由戊○○4 人提領一空，嗣因該筆貸款僅清償11,250
    元後，戊○○等人即置之不理，遠東銀行始知受騙。
  (二)94年9 月6 日，由乙○○、戊○○等人陪同辛○○前往址設
    高雄市左營區○○○路102 號2 樓之「陽信商業銀行股份有
    限公司左營分行」（下稱陽信銀行），向對保人丁○○佯稱
    辛○○將結婚，欲申辦信用貸款以支付結婚所需之相關費用
    ，陽信銀行隨即提供貸款申請書供乙○○等人填寫（含任職
    公司、年收入等資料），並由辛○○在陽信銀行信用貸款申
    請書之申請人欄中簽名，辛○○另又簽立信用貸款借據暨約
    定書及面額為12萬元之本票1 紙，而陽信銀行徵信人員於審
    核辛○○之工作及財力等資料後，誤認辛○○確實有正當職
    業、收入，且具有還款能力，而陷於錯誤，致通過信用評估
    ，同意放款，並將該筆信用貸款匯款至辛○○前開玉山銀行
    帳戶內，渠等再以提款卡至自動櫃員機領取款項朋分花用，
    嗣因戊○○等人未清償任何貸款，陽信銀行始知受騙。
  (三)於94年9 月6 日，由乙○○、戊○○等人陪同辛○○前往中
    國信託商業銀行股份有限公司信貸DS高雄一組（下稱中國信
    託銀行），向該銀行業務員甲○○佯稱裕申請60萬元之信用
    貸款，並交付辛○○之身分證、全民健康保險卡等證件影本
    ，辛○○並於個人信用貸申請暨約定書填妥後（含任職公司
    、年收入等資料），在申請立約人簽章欄內簽名，而中國信
    託銀行徵信人員於審核辛○○之工作及財力等資料後，誤認
    辛○○確實有正當職業、收入，且具有還款能力，而陷於錯
    誤，致通過信用評估，同意放款，並將該筆信用貸款匯款至
    辛○○前揭玉山銀行之帳戶內，渠等再以自動櫃員機提款及
    臨櫃提款之方式提領一空後朋分花用，嗣因戊○○等人僅清
    償15,000元之本息後即置之不理，致中國信託銀行始知受騙
    。
  (四)於94年10月間，乙○○等人得知址設嘉義市○區○○路288
    號4 樓之8 之「永發管理顧問有限公司」（下稱永發公司）
    ，可代為申請「日盛國際商業銀行」（下簡稱日盛銀行）信
    用卡，遂在日盛銀行信用卡申請書上，填載辛○○之年籍資
    料，並在「我的職業資料」一欄內，填寫辛○○為亞德潤公
    司營業部門技術員等資料後，透過永發公司向日盛銀行申辦
    信用卡，嗣因日盛銀行徵信人員審核辛○○資力、信用，認
    資格不符，故未陷於錯誤致未核發信用卡而未遂。
二、案經臺灣高雄地方法院檢察署檢察官自動檢舉簽偵查起訴。
    理  由
壹、程序部分：
一、證人丙○○、己○○、甲○○、丁○○於檢察官事務官偵訊
    中所為之陳述，均無證據能力：
    按被告以外之人於檢察事務官、司法警察官或司法警察調查
    中所為之陳述，與審判中不符時，其先前之陳述具有較可信
    之特別情況，且為證明犯罪事實存否所必要者，得為證據，
    刑事訴訟法第159 條之2 定有明文。經查，證人丙○○、己○○、甲○○、丁○○等於檢察事務官偵訊中所證（分別參
    95他字第1197號卷第210 頁至第213 頁、第229 頁至第230
    頁、95偵字第30701 號卷第24頁至第26頁、第32頁至第34頁
    ），均與其等於本院審理中所證相符（參本院第83頁至第10
    3 ，參諸刑事訴訟法第159 條之2 規定，自均無證據能力。
二、除上開所述以外，被告戊○○、乙○○、辛○○及其辯護人
    、檢察官於本院調查證據時，均知本院後列所引證據資料有
    刑事訴訟法第159 條第1 項不得為證據之情形，且經本院審
    理時予以提示或告以要旨，各經其等表示意見，而未於言詞
    辯論終結前聲明異議，且本院審酌上開證據作成之形式均無
    瑕疵，復與待證事實具有關聯性等情況，認為適合作為本案
    之證據，依同法第159 條之5 第2 項規定，應視為同意而有
    證據能力。
三、至被告辛○○辯護人就被告戊○○、乙○○於檢查事務官偵
    訊中所述雖爭執其證據能力，然因本院並未引用其等於偵訊
    中之陳述為不利被告辛○○之證據，爰不就其證據能力予以
    贅述，附此敘明。
貳、實體部分：
一、訊據被告戊○○對於擔任亞德潤公司名義負責人乙節；被告
    乙○○對於陪同被告辛○○前往玉山銀行辦理前揭薪資轉帳
    帳戶乙節；被告辛○○對於前往玉山銀行辦理薪資轉帳帳戶
    後，曾經前往事實欄一、(一)、(二)、(三)所示地點辦理貸款，並
    申辦事實欄一、(四)所示信用卡乙節，於本院審理中均坦認不
    諱，然均矢口否認有何共同詐欺取財犯行，被告戊○○辯稱
    ：伊只是亞德潤公司名義負責人，實際負責人係「昌仔」，
    該公司之事情伊都不知情，伊也沒有陪同辛○○去辦理貸款
    ，並無詐欺取財犯行等語；被告乙○○辯稱：是亞德潤公司
    實際負責人「昌仔」叫伊帶被告辛○○去玉山銀行開戶，昌
    仔也有去，之後被告辛○○的帳戶被拿去辦了什麼事情我就
    不知道，伊並沒有和被告辛○○一起去遠東銀行、陽信銀行
    、中國信託銀行辦理貸款，也沒有去日盛銀行辦理理信用卡
    等語；被告辛○○辯稱：伊之智能較常人為低不知上開行為
    之意思，因遭恐嚇伊說若不去辦理貸款要開車撞死伊，故與
    被告乙○○等人前往辦理貸款，貸款上之簽名並非其所親簽
    ，伊係遭受被告乙○○等人利用等語。經查：
  (一)被告戊○○係亞德潤公司名義負責人乙節，除據被告戊○○
    自承不諱外，復有如附表一編號16至19所示亞德潤公司設立
    登記資料等在卷可參，此部分之事實，自堪認定。
  (二)被告辛○○於94年6 月20日，前往玉山銀行，申請開立薪資
    轉帳帳戶後，亞德潤公司分別於94年6 月24日、同年7 月25
    日及同年8 月25日以轉帳之方式，分別轉入43,200元、40,0
    00元及43,200元等金額至被告辛○○上開玉山銀行薪資帳戶
    ，嗣被告辛○○並於事實欄一、(一)、(二)、(三)所示之時間、地
    點，向遠東銀行、陽信銀行、中國信託銀行辦理貸款，並均
    經核發款項乙節；於事實欄一、(四)所示時間透過永發公司向
    日盛銀行申請信用卡，惟因日盛銀行認被告辛○○資格不符
    ，而未核發信用卡乙節，業經被告辛○○於本院審理中所自
    承，並與證人丙○○、己○○（上二人為玉山銀行職員）、
    甲○○（中國信託銀行職員）、丁○○（陽信銀行職員）於
    本院審理中所證（參本院卷第83頁至第103 頁）；證人許格
    瀚於檢察事務官偵訊中所證（參95他字第119 號卷第214 頁
    ）均相符合，復有如附表一編號1 至編號15所示之書證及物
    證等證據在卷可參，此部分之事實，亦堪認定。
  (三)至亞德潤公司實際負責人為陳正鑫，陳正鑫都在公園找沒有
    工作的人，作為人頭去辦貸款，並會給人頭一些酬勞，故亞
    德潤公司是空殼公司，完全沒有真正在作生意乙節，亦據被
    告戊○○於檢查事務官偵訊中及本院審理中證述明確（參95
    偵緝3397號卷19至20頁、本院卷129 頁），是亞德潤公司既
    未實際從事商業活動，自無僱用員工之必要，依此而論，亦
    無核發薪水之情，故被告辛○○前開於玉山銀行設立薪資轉
    帳帳戶，亞德潤公司並於前開94年6 月24日、同年7 月25日
    及同年8 月25日以轉帳之方式，分別轉入43,200元、40,000
    元及43,200元等金額至被告辛○○上開玉山銀行薪資帳戶，
    其用途顯如被告戊○○上開所證，係為因應向銀行辦理信用
    貸款或信用卡須有正當工作，並有財力證明而虛偽造假。且
    嗣後被告辛○○等人亦利用上開被告辛○○任職於亞德潤公
    司、月收入4 萬餘元之虛偽資料，向如事實欄一、(一)、(二)、
    (三)所示之銀行申辦信用貸款；向如事實欄一、(四)所示銀行申
    辦信用卡，而無論係信用貸款或信用卡消費，因無擔保，各
    該銀行於放款或核准信用卡前，理當進行徵信，以免所貸放
    款項淪為呆帳，然因被告辛○○等人於貸款或信用卡申請書
    上所填載之被告辛○○任職於亞德潤公司，每月收入4 萬餘
    元等資料，如上所述，係為因應銀行徵信所為，故如事實欄
    一、(一)、(二)、(三)所載銀行之徵信人員查核結果無誤，自會因
    所徵信結果與申請書所載相符，而均陷於錯誤，誤認被告辛○○確實有正當工作，且收入亦能負擔所貸款項，而核發如
    事實欄一、(一)、(二)、(三)之金額。依上而論被告辛○○等人顯
    然係以製造形式上被告辛○○任職於亞德潤公司、每月薪資
    4 萬餘元之客觀條件方式，對如事實欄一、(一)、(二)、(三)、(四)
    所示銀行施以詐術，並使事實欄一、(一)、(二)、(三)所示銀行陷
    於錯誤，並核發如事實欄一、(一)、(二)、(三)所示款項乙節，應
    堪認定。
  (四)又依被告乙○○於檢查事務官偵訊中陳稱：當時辛○○說伊
    沒有收入，伊的朋友就跟被告辛○○說，要借他的名字去辦
    理信用貸款，被告辛○○就說好，於是伊就帶辛○○去辦信
    用貸款；伊跟辛○○及伊的朋友一起去陽信商業銀行及中國
    信託商業銀行等語；貸款下來，錢是伊朋友拿走的，伊的朋
    友有說要給被告辛○○利息，並且說一個月給辛○○一萬元
    ，伊的朋友叫「興仔」；亞得潤公司之戊○○，就我所說的
    「興仔」等語（參95他字第1197號卷第114 頁至第117 頁、
    第150 頁），可知陪同被告辛○○為前開犯行之人有被告戊○○、乙○○，此情核與被告辛○○於檢察事務官偵訊中陳
    稱：當時是有三人帶伊一起去辦貸款，就是被告乙○○及另
    二個不認識的人等語（95他1197號卷第114 頁至第117 頁）
    ，互相符合。是被告戊○○、乙○○對於被告辛○○本件犯
    行不惟知之甚明，並且陪同被告辛○○前去辦理各該貸款乙
    節，至堪認定。
  (五)再被告戊○○、乙○○雖以前詞置辯，惟依被告戊○○於檢
    察事務官中所陳：亞德潤公實際負責人是陳正鑫，陳正鑫都
    在公園找沒有工作的人，作為人頭去辦貸款，並會給人頭一
    些酬勞，故亞德潤公司是空殼公司，完全沒有真正在作生意
    ，是陳正鑫載伊去變更登記為公司負責人等語（參95偵緝33
    97號卷19至20頁、本院卷129 頁），顯見被告戊○○對於該
    公司如何施行違法行為甚為明瞭，實與一般提供身分擔任人
    頭負責人之情況不相符合，對照乙○○前開所陳，足認被告
    戊○○所辯不知本案等情，尚難採信。又如前(四)部分所述，
    被告乙○○於本件案發之初檢察官訊問時，自承與戊○○、
    陪同被告辛○○一同前往銀行辦理信用貸款，嗣後始以前詞
    置辯，所辯是否可採，已非無疑。且本院衡諸本件被告辛○○之所以前往亞德潤公司，並有後續申辦信用貸款之舉動，
    全係因其被告乙○○帶領被告辛○○前往該亞德潤公司所致
    ，而被告乙○○若無欲參與本件犯行，衡情可要求被告辛○○自行前往亞德潤公司，或通知亞德潤公司有人欲充當人頭
    ，請其自行前來帶領被告辛○○即可，殊無必要自行帶被告
    辛○○前往。然被告乙○○除親自帶領被告辛○○前去亞德
    潤公司外，並再帶同被告辛○○辦理玉山銀行薪資轉帳帳戶
    ，為被告辛○○日後辦理信用貸款之犯行作準備，顯見被告
    乙○○本人亦欲利用本件犯行有所獲利至為明確。依此而論
    ，被告乙○○對於嗣後被告辛○○實際向銀行辦理貸款之犯
    行，自會積極參與，是被告於檢察事務官偵訊中所稱，陪同
    被告辛○○至中國信託銀行及陽信銀行等語應為可採，於本
    院上開所辯，顯係臨訟飾卸之詞，洵無足採。
  (六)末查，被告辛○○於辦理如事實欄所述之玉山銀行帳戶、陽
    信銀行貸款及中國信託銀行貸款時，其應答均與常人無異，
    外觀上並無法查覺有何智能不足之現象，且亦無遭受他人脅
    迫之情形等情，業據證人即玉山銀行職員丙○○於本院審理
    中證稱：被告辛○○在玉山商業銀行開戶是伊所承辦，負責
    核對本人與身分證件是否為同一人，還有讓被告填寫開戶資
    料，主要是請被告辛○○申請書上面簽名，當時並未感覺被
    告辛○○有遭他人強迫到銀行開戶，且被告辛○○開戶當時
    ，行為很正常，而且如果伊在告知被被告辛○○開戶事項時
    ，被告辛○○反應與正常人不一樣時，伊就會婉拒讓被告辛○○開戶。另外被告辛○○開戶時之反應，與剛剛開庭時審
    判長問其年籍時的反應差很多等語明確（參本院卷第83頁至
    第89頁）；證人即中國信託銀行職員甲○○於本院審理中證
    稱：被告辛○○的貸款申請是否伊所辦理，伊負責對保即向
    被告辛○○確認是否要申辦貸款，並告知有無核准、利率多
    少，被告辛○○在申請貸款時及伊事後告知貸款核准及利率
    多少這些事項時，都可以瞭解伊所述事項，亦無跟常人不同
    之處等語明確（參本院卷第98頁至第99頁）；證人即陽信銀
    行職員丁○○於本院審理中證稱：94年9 月6 日被告辛○○
    向陽信銀行申請貸款是伊所承辦，該貸款案，是別人介紹，
    一開始伊是打電話跟被告辛○○接洽，核對其身分資料，問
    其服務公司名稱、薪資轉帳及勞保等資料，還會問貸款做何
    用途，被告辛○○當時說貸款的原因係因要娶大陸配偶，至
    於被告辛○○表達能力還可以，講話也很清楚，只是比較慢
    ，伊可以確定講電話的人就是辛○○，因為辛○○本人的聲
    音跟伊在電話中聽到的聲音沒有什麼差別，伊收件之後將資
    料交給徵審主管，徵審人員去作徵信照會，之後再給主管批
    核，案件核准之後伊再通知本人到銀行來對保，當時伊有拍
    照存證，並要求被告辛○○本人親自簽名，而且還請其提供
    勞保資料、薪資轉帳及身分證的正本，被告辛○○簽名當時
    伊印象很深，因為被告辛○○寫字很慢，又寫的很像小學生
    的字等語明確（參本院卷第100 頁、第101 頁）。本院復衡
    諸信用貸款並無任何擔保，故金融機構對於是否核發信用貸
    款為徵信時，對於申請人個人之背景猶為注意，故被告黃明
    欲於上開銀行申請貸款時，若真有智能不足之表現，各該銀
    行拒絕核貸之可能性甚高，是被告辛○○辯稱因智能不足無
    法理解貸款行為之真意等語，應無可採。對照被告辛○○於
    本院審理中，因被告乙○○矢口否認犯行，故於被告乙○○
    為陳述時，屢屢直指被告乙○○涉案之情節，有本院審理筆
    錄乙份在卷可憑（參本院卷第127 頁刮號內之記載），可知
    被告辛○○於本院審理旁聽時，對於本院向乙○○所詢問之
    問題及被告乙○○回答之內容，均可快速明確的瞭解其意涵
    ，並立即做出指證被告乙○○之舉動，益證被告辛○○之智
    能應可理解上開貸款之意義為何，被告辛○○此部分所辯，
    顯與事實不何，要無可採。至辯護人請求就被告辛○○之精
    神狀態為鑑定乙節，因本院綜合上開事證，已足認被告黃明
    欲應可瞭解上開行為之真意，且本件行為時間係在94年間，
    被告辛○○斯時精神狀態究竟如何，已非藉3 年後之精神鑑
    定所能辨明，本院應認此部分尚無鑑定之必要，附此敘明。
    另被告辛○○辯稱上開信用貸款申請書之簽名，並非其所親
    自簽名乙節，本院衡諸被告辛○○既已坦認前往各該銀行辦
    理信用貸款，且於各該銀行職員對保時，自承欲辦理貸款，
    顯見被告辛○○係與被告乙○○等人共同謀議為本件犯行，
    故其上之簽名，縱係由被告乙○○等人所代為，亦係徵得被
    告辛○○之同意，無解於被告辛○○此部分犯行之成立，併
    此敘明。
  (四)從而，本案事證明確，被告3 人犯行堪予認定，應依法論科
    。
二、查被告戊○○、乙○○、辛○○行為後，如附表二所示之相
    關法律均業經變更，並俱於95年7 月1 日施行，玆經整體比
    較結果，裁判時法並未較為有利，從而依刑法第2 條第1項
    規定，自應適用各該行為時法，亦即修正前刑法，合先敘明
    。
三、核被告戊○○、乙○○、辛○○就事實欄一、(一)、(二)、(三)所
    為，均係犯刑法第339 條第1 項之詐欺取財罪；就事實欄一
    、(四)所為係犯同法第339 條第3 項、第1 項之詐欺取財未遂
    罪。被告3 人就上開詐欺犯行間與不詳年籍名為「陳正鑫」
    之成年人，有犯意聯絡及行為分擔，均應論以共同正犯。被
    告3 人前後3 次詐欺犯行及1 次詐欺未遂犯行，均時間緊接
    ，方法相同，顯係基於概括犯意而為，為連續犯，爰依修正
    刑法第56條之規定，以一罪論，並加重其刑。爰審酌被告3
    人身值壯年，竟均不思以正當方法求取財物，利用開設公司
    製造在職證明之手段，向銀行辦理貸款以詐得款項，嚴重破
    壞金融市場交易秩序，且詐取之金額高達80餘萬元，金額甚
    鉅，惡行確屬重大，且事後飾詞狡辯，均不知悔改，亦未將
    詐取之金額返還予各該銀行，若不從重量刑難收刑罰教化之
    效，及被告乙○○於本件犯行居於主導地位等一切情狀，酌
    情分別量處如主文所示之刑，以示儆懲。又被告戊○○、辛○○所犯本案之時間點在96年4 月24日以前，且合於中華民
    國九十六年罪犯減刑條例所定之減刑條件，爰均依中華民國
    96 年 罪犯減刑條例第2 條第1 項第3 款所定，各減輕其宣
    告刑2 分之1 後，併依修正前刑法第41條第1 項前段之規定
    ，諭知易科罰金之折算標準，以資懲儆【修正前刑法第41條
    第1項 前段規定：「犯最重本刑為5 年以下有期徒刑以下之
    刑之罪，而受6 個月以下有期徒刑或拘役之宣告，因身體、
    教育、職業、家庭之關係或其他正當事由，執行顯有困難者
    ，得以1 元以上3 元以下折算1 日，易科罰金」。又被告行
    為時之易科罰金折算標準，修正前罰金罰鍰提高標準條例第
    2 條前段（現已刪除）規定，就其原定數額提高為100 倍折
    算1日 ，則被告行為時之易科罰金折算標準，應以銀元300
    元折算1 日，經折算為新臺幣後，應以新臺幣900 元折算為
    1 日。惟95年7 月1 日修正公佈施行之刑法第41條第1 項前
    段則規定：「犯最重本刑為5 年以下有期徒刑以下之刑之罪
    ，而受6 個月以下有期徒刑或拘役之宣告者，得以新臺幣
    1000元、2000元或3000元折算1 日，易科罰金」。比較修正
    前後之易科罰金折算標準，以95年7 月1 日修正公佈施行前
    之規定，較有利於被告，附此敘明】。
據上論斷，應依刑事訴訟法第299 條第1 項前段，刑法第2 條第
1 項前段、第28條、第339 條第1 項、修正前刑法第56條、第41
條第1 項前段，刑法施行法第1 條之1 ，廢止前罰金罰鍰提高標
準條例第2 條，中華民國九十六年罪犯減刑條例第2 條第1 項第
3 款、第7 條、第9 條，判決如主文。
本案經檢察官庚○○到庭執行職務。
中    華    民    國    97    年    8     月    12    日
                  刑事第十庭  審判長法  官  何秀燕
                                    法  官  吳金芳
                                    法  官  林揚奇
以上正本證明與原本無異。
如不服本判決，應於判決送達後10日內，向本院提出上訴狀。
中    華    民    國    97    年    8     月    12    日
                                    書記官  何明昌
附錄本判決論罪科刑法條：
中華民國刑法第339條
(普通詐欺罪)
意圖為自己或第3 人不法之所有，以詐術使人將本人或第3 人之
物交付者，處5 年以下有期徒刑、拘役或科或併科1,000 元以下
罰金。
以前項方法得財產上不法之利益或使第3人得之者，亦同。
前2項之未遂犯罰之。
附表一：
┌───┬─────────────────────────┬───┐
│編號  │                 證據名稱                         │出處  │
├───┼─────────────────────────┼───┤
│1     │遠東國際商業銀行分期付款撥款日報表一份            │95偵  │
│      │                                                  │30701 │
│      │                                                  │p47-50│
├───┼─────────────────────────┼───┤
│2     │遠東國際商業銀行攤還收息記錄查詢（辛○○）        │95偵  │
│      │                                                  │30701 │
│      │                                                  │p51-52│
├───┼─────────────────────────┼───┤
│3     │遠東國際商業銀行信用貸款申請書、被告辛○○申辦該貸│95他  │
│      │款用之身分證正反面影本、及該行往來紀錄報告        │1197  │
│      │                                                  │p40-46│
├───┼─────────────────────────┼───┤
│4     │玉山銀行楠梓分行95年8月9日                        │95偵  │
│      │玉山楠梓（存）字第06072802號函                    │30701 │
│      │-檢送辛○○94年9月14日提款50萬元現金之取款憑條    │p6-7  │
├───┼─────────────────────────┼───┤
│5     │玉山銀行楠梓分行95年3月7日                        │95他  │
│      │玉山楠梓字第06030101號函                          │1197  │
│      │-檢送辛○○之開戶相關資料及往來明細               │p94-10│
├───┼─────────────────────────┼───┤
│6     │玉山銀行楠梓分行96年5月10日                       │95偵  │
│      │玉山楠梓字第07051001號                            │30701 │
│      │-檢送辛○○開戶基本資料                           │p54-55│
├───┼─────────────────────────┼───┤
│7     │被告辛○○之玉山銀行帳戶存摺影本                  │95他  │
│      │                                                  │1197  │
│      │                                                  │p51-52│
├───┼─────────────────────────┼───┤
│8     │玉山銀行楠梓分行96年6月8日                        │95偵  │
│      │玉山楠梓字第07060601號函                          │30701 │
│      │-檢送辛○○自開戶起之所有存提明細                 │p119- │
│      │                                                  │ 130  │
├───┼─────────────────────────┼───┤
│9     │陽信商業銀行南一區消費金融中心95年3月21日         │95他  │
│      │陽信南一區消金字第950008號函                      │1197  │
│      │-檢送辛○○貸款及開戶資料                         │p73-76│
│      │（信用貸款申請書、消費金融對保檢核表、信用貸款借據│      │
│      │  暨約定書）                                      │      │
├───┼─────────────────────────┼───┤
│10    │陽信商業銀行南一區消費金融中心96年5月10日         │95偵  │
│      │陽信南一區消金（96年）字第9600007號               │30701 │
│      │-檢送辛○○94年9月辦理信貸資料                    │p56-60│
│      │（信用貸款申請書、信用貸款借據暨約定書、受款人為陽│      │
│      │  信商業銀行股份有限公司之本票）                  │      │
├───┼─────────────────────────┼───┤
│11    │日盛國際商業銀行95年4月17日                       │95他  │
│      │日銀字第0952000009490號函                         │1197  │
│      │-檢送辛○○信用卡申請書等相關資料                 │p79-80│
├───┼─────────────────────────┼───┤
│12    │日盛國際商業銀行95年3月6日                        │95他  │
│      │日銀字第0952000002070號函                         │1197  │
│      │-檢送辛○○往來申請資料                           │p81-84│
├───┼─────────────────────────┼───┤
│13    │大鼎行銷企劃有限公司呈報事項一紙（日盛信用卡）    │95他  │
│      │                                                  │1197  │
│      │                                                  │p163  │
├───┼─────────────────────────┼───┤
│14    │中國信託商業銀行95年3月1日                        │95他  │
│      │中信銀集作000000000000號                          │1197  │
│      │-檢送辛○○相關資料                               │p87-92│
│      │（個人信貸申請書暨約定書、辛○○身分證及健保卡正反│      │
│      │  面影本、辛○○玉山銀行帳戶存摺影本、個人信貸借據│      │
│      │  暨約定書-分期攤還型、放款歷史交易查詢各一份）   │      │
├───┼─────────────────────────┼───┤
│15    │中國信託商業銀行存款帳戶還款交易明細一紙          │95偵  │
│      │                                                  │30701 │
│      │                                                  │p67   │
├───┼─────────────────────────┼───┤
│16    │財團法人金融聯合徵信中心                          │95偵  │
│      │亞德潤公司設立資料                                │30701 │
│      │                                                  │p8-16 │
├───┼─────────────────────────┼───┤
│17    │亞德潤公司營利事業登記基本資料查詢、營利事業項目資│95偵  │
│      │料查詢、營利事業關係人資料查詢                    │30701 │
│      │                                                  │p17-18│
├───┼─────────────────────────┼───┤
│18    │高雄市政府95年5月12日                             │95他  │
│      │高市府建二公字第09500543260號函                   │1197  │
│      │-檢送亞德潤企業有限公司最近期之變更登記事項卡     │p133- │
│      │                                                  │ 136  │
├───┼─────────────────────────┼───┤
│19    │高雄市政府96年5月8日                              │95偵  │
│      │高市府建二公字第09600533230號函                   │30701 │
│      │-檢送亞德潤企業有限公司登記案卷                   │p79-91│
└───┴─────────────────────────┴───┘
附表二：
┌──┬───────┬───────┬───────┬────┐
│比較│行為時法（95年│裁判時法（95年│比較結果      │備註    │
│內容│7 月1 日前之刑│7 月1 日生效之│              │        │
│    │罰法律）      │刑罰法律）    │              │        │
├──┼───────┼───────┼───────┼────┤
│共同│刑法第28條：二│刑法第28條：二│依行為時法及裁│        │
│正犯│人以上共同實施│人以上共同「實│判時法均構成均│        │
│    │犯罪之行為者，│行」犯罪之行為│成立共同正犯，│        │
│    │皆為正犯。    │者，皆為正犯。│對於被告而言並│        │
│    │              │              │無有利或不利之│        │
│    │              │              │影響，無須比較│        │
│    │              │              │新舊法。      │        │
├──┼───────┼───────┼───────┼────┤
│連續│刑法第56條：連│已刪除。      │依行為時法以一│        │
│犯  │續數行為而犯同│              │罪論，但得加重│        │
│    │一之罪名者，以│              │其刑至二分之一│        │
│    │一罪論。但得加│              │，而依裁判時法│        │
│    │重其刑至二分之│              │則應數罪併罰。│        │
│    │一            │              │比較結果以行為│        │
│    │              │              │時法較有利於行│        │
│    │              │              │為人。        │        │
├──┼───────┼───────┼───────┼────┤
│刑法│罰金：（銀元）│罰金：新臺幣10│裁判時法罰金刑│上開修正│
│第33│1 元以上。    │00元以上，以百│之最低度刑提高│影響刑法│
│條第│              │元計算之。    │為新臺幣1000元│第339 條│
│5 款│              │              │。是以行為時法│第1 項中│
│    │              │              │較有利於被告。│關於罰金│
│    │              │              │              │刑最低度│
│    │              │              │              │。      │
├──┴───────┴───────┴───────┴────┤
│比較結果：                                                    │
│裁判時法並未較有利於被告。從而，應依刑法第2 條第1 項前段規定，│
│適用行為時之法律。                                            │
└───────────────────────────────┘


司法院資訊處製作；財團法人民間司法改革基金會備份。
